臺灣花蓮地方法院刑事判決　　　　　　 94年度簡上字第112號
上　訴　人
即　被　告　己○○
選任辯護人　李文平律師
上列被告因賭博案件，不服臺灣花蓮地方法院花蓮簡易庭中華民
國94年10月13日94年度花簡字第694號第一審簡易判決（聲請簡
易判決處刑案號：94年度偵字第1490號），提起上訴，本院管轄
之第二審合議庭判決如下：
    主  文
上訴駁回。
    事  實
一、己○○與乙○○（業經原判決判處有期徒刑3月確定）共同
    基於意圖營利聚眾賭博之犯意聯絡及行為分擔，於民國94年
    3月6日，各出資新台幣（下同）30萬元共同作莊，在乙○○
    所經營之公司所在地花蓮縣吉安鄉○○○街328號處廚房，
    聚集賭客甲○○、戊○○、丁○○等不特定之多數人，以筒
    子數目之大小決定輸贏之俗稱「筒子麻將」方式賭博財物，
    並從中抽取抽頭金5萬元圖利。嗣為警循線查獲，並扣得乙○○所有供對賭之賭具筒子麻將40支、骰子3顆。
二、案經花蓮縣警察局吉安分局報請臺灣花蓮檢察署檢察官偵查
    後聲請簡易判決處刑。
    理  由
一、按被告以外之人（含證人、共同被告）於審判外之言詞或書
    面陳述，除法律有規定者外，不得作為證據；前項規定，於
    第161條第2項之情形及法院以簡式審判程序或簡易判決處刑
    者，不適用之，刑事訴訟法第159條第1項、第2項前段定有
    明文。查證人乙○○、甲○○、戊○○、丁○○、丙○○及
    庚○○等人曾於警詢中為證述，雖均屬審判外之陳述，惟本
    件係經簡易判決處刑之案件，參照前揭法條之規定，自不適
    用傳聞證據排除之法則，是上開證人等於警詢中之陳述，均
    有證據能力，合先敘明。
二、訊據上訴人即被告己○○固供承有於前揭時間前往上址乙○○公司，然矢口否認有何意圖營利聚眾賭博之犯行，辯稱：
    伊沒有與乙○○共同出資聚賭，也沒有收取抽頭金，該30萬
    元係伊貸予乙○○的私人借款云云。經查：
  (一)上開被告己○○與乙○○各提供30萬元，共同出資作莊而聚
    眾賭博之事實，業據證人甲○○、戊○○於警詢時；證人乙○○、丁○○於警詢及本院審理中一致證稱：被告與乙○○
    共同出資30萬元作莊並有抽頭，抽頭金設定為5萬元，每次
    金額由各回賭局贏的人隨意捐出幾百或幾千元，擺放於桌角
    之箱內，直到達到5萬元為止等語明確（警卷第5、10、13、
    16頁、本院卷第？頁），核與證人即被告之母親庚○○於警
    詢中陳稱：被告有與余姓人士合夥出資30萬元乙節相符（警
    卷第2頁），衡情證人庚○○與被告既為母子關係，按理絕
    不可能故為不利於被告之陳述，堪認其上開陳稱內容屬實，
    足證被告確有與乙○○共同出資30萬元作莊聚眾賭博之事實
    無訛，益徵證人乙○○等就被告共同出資聚眾賭博乙節之證
    述，並非無據，均堪採憑。
  (二)被告雖辯稱：該30萬元係伊貸予乙○○之借款，並非共同聚
    賭之出資云云，惟查，上開30萬元確係被告與乙○○共同出
    資作莊聚賭之資金，已詳如前述，且依被告供述：伊30萬元
    借予乙○○時並無寫借據，亦無擔保，且未明確約定還款期
    限，伊與乙○○僅係獅子會朋友等情，顯與一般民間借、貸
    款項之手續及常理不符，被告復不能提出該筆30萬元係屬其
    與乙○○間私人借貸之積極證據，其此部分所辯，即屬無據
    ，要無可採。至被告另稱：伊當日並無參與賭博，係遭人下
    藥迷昏詐賭，且證人乙○○、丁○○、戊○○、甲○○等於
    警詢所陳述之賭博情節互有矛盾，均不可採，伊當日並無欠
    下鉅額賭債云云，惟查被告於案發後並無立刻報警或至醫院
    檢驗體內殘留之藥物含量，已據其自承在卷，再參諸被告於
    本院所供述：其於本件案發後可自由開車離開，未遭人阻止
    離去或剝奪行動自由，亦未遭人逼迫簽立本票或積欠賭債之
    書面憑據等情觀之，與一般詐賭情節相去甚遠，且此部分係
    被告自身有無另涉犯賭博罪嫌之範疇，均與本件聚眾賭博之
    犯行無涉，故縱認其上開辯解為真，均不因此而卸免其應負
    之上開罪責。
  (三)綜上所述，本件事證明確，被告前開意圖營利聚眾賭博之犯
    行，應堪認定。至證人甲○○、戊○○、丙○○經本院傳喚
    雖均未到庭，惟本件事證已臻明確，自無再予傳喚上開證人
    之必要，是辯護人此部分之聲請，應予駁回，併此敘明。
三、查被告與乙○○共同意圖營利而出資聚眾賭博，核其所為，
    係犯刑法第268條後段之聚眾賭博罪。被告與乙○○（業經
    原審判決確定）二人間就上開犯行，互有犯意之聯絡及行為
    之分擔，均為共同正犯。至該聚眾賭博之場所即花蓮縣吉安
    鄉○○○街328號處廚房，早在本件賭博前即為乙○○所租
    用充作公司之辦公室使用，並非特意提供為賭博場所，業據
    乙○○於本院中證述明確，是被告等僅有聚集賭客至該場地
    賭博財物之行為，尚難以同條前段之罪名相繩，附此敘明。
    本件犯罪事證明確，原審因而依刑法第28條、第268條後段
    （原審漏載後段）、第41條第1項前段、第38條第1項第2款
    、罰金罰鍰提高標準條例第1條前段、第2條論處，並審酌被
    告己○○之前科素行及犯罪動機、目的、方法，犯罪後態度
    等一切情狀，量處有期徒刑4月，並諭知易科罰金之折算標
    準，及扣案之筒子麻將40支、骰子3顆，為共犯乙○○所有
    供犯罪所用之物，業據其於警詢中自承在卷，併依刑法第38
    條第1項第2款宣告沒收。本院審酌原判決認事用法均無違誤
    ，量刑亦稱妥適，上訴人仍執前詞否認犯罪，其上訴自無理
    由，應予駁回。
四、另被告乙○○部分業經原判決確定，自非本件上訴審酌之範
    圍，附此敘明。
據上論斷，應依刑事訴訟法第455條之1第1項、第3項、第368條
，判決如主文。
本案經檢察官許景森到庭執行職務。
中　　華　　民　　國　　94　　年　　12　　月　　27　　日
                  臺灣花蓮地方法院刑事第二庭
                      審判長法  官    李豫雙
                            法  官    俞秀美
                            法  官    林韋岑
上列正本證明與原本無異。
本判決不得上訴。
　　　　　　　　　　　　　　書記官
中    華    民    國    94    年    12     月   28    日
【附錄本判決論罪科刑法條】
中華民國刑法第268條：
意圖營利，供給賭博場所或聚眾賭博者，處3年以下有期徒刑，
得併科3,000元以下罰金。
